【裁判字號】    89,易,742
【裁判日期】    891025
【裁判案由】    竊盜
【裁判全文】
臺灣嘉義地方法院刑事判決                          八十九年度易字第七四二號
    公  訴  人  臺灣嘉義地方法院檢察署檢察官
    被      告  甲○○
右列被告因竊盜案件，經檢察官提起公訴（八十九年度偵字第四四一四號），本院判
決如左：
    主  文
甲○○竊盜，處罰金貳仟元，如易服勞役，以佰元折算壹日。緩刑貳年。
    事  實
一、甲○○意圖為自己不法之所有，於民國八十九年七月十九日下午九時四十分許，
    在嘉義縣民雄鄉○○村○○街一二○號「齊普生鮮超市」內，徒手竊盜該超市內
    之明星爽身粉、沙拉醬各一包，得手後據為己有，並藏放於其褲袋內，嗣經該超
    市店長乙○○發現報警始發覺上情。
二、案經嘉義縣警察局民雄分局報請臺灣嘉義地方法院檢察署檢察官偵查起訴。
    理  由
一、訊據被告甲○○固坦承在右揭時、地前往上開超市購物，惟矢口否認有何竊盜犯
    行，辯稱：伊當天精神恍惚，忘記付錢云云。然查，右揭事實，業據被告於警訊
    中自白不諱，核與告訴人乙○○於警訊中及本院調查時指述情節相符，並有扣押
    書、贓物認領保管收據各乙紙附卷可稽。參以告訴人乙○○與被告素不相識，所
    述應無捏詞攀誣之理，且該超市之門口有準備菜籃及手推車供顧客購物使用乙情
    ，亦據告訴人乙○○於本院調查時供述明確，則被告既至該超市購物，對於應使
    用超市內之菜籃或手推車購物較為方便乙情，應知之甚稔，其捨此不為，反將其
    所購入之物品以雙手抱住，已與常情有違；再者，被告若自覺其所購入之物品過
    多，大可至超市門口拿菜籃及手推車使用，而不須將上開明星爽身粉及沙拉醬各
    一包放入其褲袋內引人生疑，凡此種種，均足證被告確有不法所有之意圖甚明；
    再衡諸被告於偵查中供稱：「不是竊取，是店員沒有算到」、「（問：你這二樣
    東西是否放在衣袋內？）我放在手上，後來算帳的人放進我袋子內：：：」等語
    （見偵查卷第八頁背面），復於本院調查及審理時供述：「（問：明星爽身粉、
    沙拉醬你放何處？）我拿在我手上，不是放在口袋裡」、「我是因東西拿太多了
    ，拿不動，才放口袋」、「痱子粉（即明星爽身粉）我拿在手上，沙拉醬放褲子
    口袋，因我東西太多拿不完」等語（分別見本院八十九年八月十八日訊問筆錄及
    十月十一日審判筆錄），是其前後對上開明星爽身粉、沙拉醬各一包究係拿在手
    上或是放在褲袋內供述不一，是被告所辯顯係事後卸責之詞，殊難採信，本件事
    證明確，被告犯行洵堪認定。
二、核被告所為，係犯刑法第三百二十條第一項之竊盜罪。爰審酌被告到庭飾詞否認
    ，顯無悔意，惟其所得財物輕微，及其犯罪之動機、目的、手段，犯罪所生之損
    害等一切情狀，量處如主文所示之刑。又被告前未曾受有期徒刑以上刑之宣告，
    因一時失慮，偶罹刑典，經此刑之宣告後，當知警惕而無再犯之虞，本院認所宣
    告之刑以暫不執行為適當，併予以宣告緩刑二年，用啟自新。
據上論斷，應依刑事訴訟法第二百九十九條第一項前段，刑法第三百二十條第一項、
第四十二條第二項、第七十四條第一款，罰金罰鍰提高標準條例第一條前段、第二條
，判決如主文。
本案經檢察官林俊良到庭執行職務。
中      華      民      國    八十九    年      十      月    二十五    日
                                臺灣嘉義地方法院刑事第一庭
                                        法  官  黃  仁  勇
右正本證明與原本無異。
如不服本判決，應於判決送達後十日內向本院提出上訴狀( 應附繕本 )。
中      華      民      國    八十九    年      十      月    二十六    日
                                        書記官  呂  權  芳
附錄本判決論罪科刑法條：：
刑法第三百二十條第一項：
意圖為自己或第三人不法之所有，而竊取他人之動產者，為竊盜罪，處五年以下有期
徒刑、拘役或五百元以下罰金。


司法院資訊處製作；財團法人民間司法改革基金會備份。
